臺灣高等法院刑事裁定
107年度重矚上更二字第11號
上  訴  人  
即  被  告  陳佳烜


選任辯護人  黃育勳律師
            黃建復律師
上列被告因違反貪污治罪條例案件，前經限制出境、出海，本院
裁定如下：
    主  文
陳佳烜自民國一百一十年五月六日起，延長限制出境、出海捌月
。
    理  由
一、按審判中限制出境、出海每次不得逾8月，犯最重本刑為有
    期徒刑10年以下之罪者，累計不得逾5年；其餘之罪，累計
    不得逾10年，刑事訴訟法第93條之3第2項後段定有明文。又
    法院為限制出境、出海之裁定時，係為保全被告到案，避免
    逃匿國外，致妨礙國家刑罰權之行使，而對被告所實施限制
    其居住處所之強制處分。法院僅須審查被告犯罪嫌疑是否重
    大、有無賴此保全偵、審程序進行或刑罰執行之必要即可，
    至於限制出境、出海原因之判斷，亦僅須自由證明為已足，
    尚不適用訴訟法上之嚴格證明法則（最高法院110年度台抗
    字第221號裁定意旨參照）。
二、上訴人即被告陳佳烜涉犯貪污治罪條例第6條第1項第4款之
    圖利罪，且有卷內供述及非供述證據在卷可稽，足認其犯罪
    嫌疑重大。又被告所涉貪污治罪條例第6條第1項第4款之圖
    利罪，最重本刑為有期徒刑15年，曾經原審法院判處應執行
    有期徒刑10年6月，復經本院100年度矚上重訴字第35號判決
    應執行有期徒刑10年2月，經最高法院撤銷發回後，再經本
    院103年度矚上重更一字第2號判決應執行有期徒刑10年。審
    酌被告歷審遭判處之刑度均非輕，衡諸趨吉避凶、脫免刑責
    、不甘受罰之基本人性，重罪常伴有逃亡之高度可能，是無
    法排除被告出境、出海後滯留不歸，以規避刑責之可能，有
    相當理由足認有逃亡之虞，參酌本案訴訟進行之程度、國家
    刑事司法權之有效行使、社會秩序及公共利益、被告居住及
    遷徙自由權受限制之程度，並考量被告所涉本案犯罪情節與
    所犯罪名之輕重，就其目的與手段依比例原則權衡後，認有
    繼續限制出境、出海之必要，爰裁定自民國110年5月6日起
    延長限制出境、出海8月。
三、被告及其辯護人陳述意見意旨略以：本件限制出境、出海已
    逾10年；被告已繳交新臺幣100萬元之高額保證金，且自107
    年1月9日因另案執行獲假釋在外迄今，均準時出庭，足見被
    告並無逃亡之可能性云云。惟查：㈠被告所犯貪污治罪條例
    第6條第1項第4款之圖利罪，既非屬最重本刑為有期徒刑10
    年以下之輕罪，而為刑事訴訟法第93條之3第2項後段所稱之
    其餘之罪，故依刑事訴訟法施行法第7條之11第3項前段規定
    ，重為處分後之限制出境、出海期間係重新起算，並無與原
    處分期間併計之限制。㈡訴訟進行具有浮動性，當事人心態
    及考量難免隨訴訟進行而變化。被告前縱均遵期到庭應訊，
    仍與其出境後是否滯留國外不歸，並無必然關係，不能據認
    無限制出境、出海之必要。綜上，被告等主張本件無延長限
    制出境、出海之原因及必要性，尚無可採。
據上論斷，應依刑事訴訟法第93條之3第2項，裁定如主文。
中　　華　　民　　國　　110 　年　　4 　　月　　23　　日
                  刑事第二十五庭審判長法　官  邱滋杉
                                      法　官  黃翰義
                                      法　官  陳彥年
以上正本證明與原本無異。
如不服本裁定，應於收受送達後五日內向本院提出抗告狀。
                                      書記官  彭秀玉
中　　華　　民　　國　　110 　年　　4 　　月　　23　　日